# 公司收到抵债资产价值高于债权，如何处理。

提问人：fanxu7788 时间：2015-02-10 12:39:06
如果债权人与债务人不存在关联交易，且别墅公允价值为 100 万。单就主贴所述，不考虑债权人与债务人其他方面的约定，个人理解20 万可计入营业外收入处理。

回答人：chenyiwei
由于应收账款是货币性资产，这种情况下，在排除交易不公允、关联方利益输送等可能性的基础上，建议将该应收款项原先计提的坏帐准备转回后，按应收款项的账面余额作为房屋的取得成本入帐，将利润体现在后续出售环节。